# 请教陈版主，专门借款与日常收付混用，如何测算闲置资金收益？

提问人：前 进 4 时间：2022-12-20 19:40:28
陈版主好，企业取得专门借款用于生产线建设，但是专门借款没有开立专用账户，发放到一般账户与日常收付款混用，该如何测算闲置资金收益？

回答人：chenyiwei
这种情况下，专门借款没有开立专门账户，没有做到专户管理、专款专用，实际上已经变成一项一般借款，应按一般借款费用资本化的原则考虑，不适用专门借款费用资本化的相关规定。